# 是否能进营业外收入

提问人：haocshf 时间：2014-02-25 14:34:16
问下大家，就是有这种情况， 2012 年A公司从B公司收购C公司，部分收购款A公司未付，账面挂其他应付款，同时A和B约定， 2013年C公司业绩未达到 2000 万，A公司可以少付 20 万， 2013 年C公司业绩只有 1000 万，那么A公司可以少付的 20 万，可以这样做会计分录嘛 借 其他应付款 20 万 贷 营业外收入 20 万

回答人：chenyiwei
这种情况属于准则所指的或有对价，在购买日应按公允价值进行初始计量，后续每期末也是按照当时的公允价值计量，公允价值的变动计入当期损益。 你说的情况，把无需支付但原先计提出来的或有对价转入当期损益，是可以的。但应当同时注意：这一情况同时意味着C企业的盈利能力未达到预期，可能表明C企业的可收回金额低于预期，与这部分无需支付的对价相对应的商誉很可能需要减值。

提问人：zengfengxia 时间：2014-02-27 20:17:47
陈版，这种情况下，或有对价是作为其他应付款列报还是作为交易性金融负债——指定以公允价值计量的金融负债列报？

回答人：chenyiwei
应是后者。但如果预计支付时间距离资产负债表日一年以上的，应列报为“其他非流动负债”。